---
title: "04_ggplot2_intro"
output: html_document
---

```{r setup, include=FALSE}
knitr::opts_chunk$set(echo = TRUE)
```

## 介绍

ggplot2包是基于Wilkinson在《Grammar of Graphics》一书中所提出的图形语法的具体实现, 这套图形语法把绘图过程归纳为data, transformation, scale, coordinates, elements, guides, display等一系列独立的步骤, 通过将这些步骤搭配组合, 来实现个性化的统计绘图。于是, 得益于该图形语法, Hadley Wickham所开发的ggplot2是如此人性化, 不同于R基础绘图和先前的lattice那样参数满天飞, 而是摈弃了诸多繁琐细节, 并以人的思维进行高质量作图。在ggplot2包中, 加号的引入革命性的, 这个神奇的符号完成了一系列图形语法叠加, 也是这个符号, 让很多人喜欢上了用R来进行统计绘图。


### 参考资料

官方网站参考文档 <http://ggplot2.tidyverse.org/> 

R4DS 中关于 Data Visualisation 的章节 <http://r4ds.had.co.nz/data-visualisation.html>

Data Visualization with ggplot2 Cheat Sheet <https://www.rstudio.com/wp-content/uploads/2016/11/ggplot2-cheatsheet-2.1.pdf>

作者： Hadley Wickham 

ggplot2 在 R packages 中是一个璀璨的明星。

### 核心理念

* 绘图与数据分离，数据相关的绘图与数据无关的绘图分离
* 按图层作图，有利于结构化思维


### 图形语法

在 Hadly 的 ggplot2 官方文档中，Hadely 这样对 Wilkinson 的图形语法进行了描述：

> “一张统计图形就是从数据到几何对象（geometric object, 缩写为geom，包括点、线、条形等）的图形属性（aesthetic attributes,缩写为aes, 包括颜色、形状、大小等）的一个映射。此外，图形中还可能包含数据的统计变换（statistical transformation, 缩写为stat），最后绘制在某个特定的坐标系（coordinate system, 缩写为coord）中，而分面（facet, 指将绘图窗口划分为若干个子窗口）则可以用来生成数据中不同子集的图形。”

因此，在ggplot2中，图形语法中至少包括了如下几个图形部件：

1.数据（data)
2.几何对象（geom）
3.映射（mapping）
4.统计变换（stat）
5.位置（position）
6.坐标系（coord）
7.分面（facet）
8.标度（scale）
9.主题（theme）



## 准备工作

### 安装和载入

```{r}
# install.packages("ggplot2") # 安装 ggplot2
library(ggplot2) # 载入 ggplot2

# install.packages("tidyverse")
# library(tidyverse)
```

## 基本语法


### 数据集

```{r}
data(mpg)

View(mpg)

help(mpg)
```


base R plot

散点图、直方图、箱线图

### 散点图

```{r}

# qplot() 不要使用这个函数！！！！！

ggplot(data = mpg) + 
  geom_point(mapping = aes(x = displ, y = hwy))

ggplot(data = mpg) + 
  geom_line(mapping = aes(x = displ, y = hwy))

plot(displ~hwy, data = mpg) # plot(mpg$displ, mpg$hwy)

```


## 美学属性映射 Aesthetic mappings

```{r}

str(mpg)

# 颜色
ggplot(data = mpg) + 
  geom_point(mapping = aes(x = displ, y = hwy, color = factor(cyl)))

# 大小
ggplot(data = mpg) + 
  geom_point(mapping = aes(x = displ, y = hwy, size = cty))

# 形状
ggplot(data = mpg) + 
  geom_point(mapping = aes(x = displ, y = hwy, shape = drv))


p <- ggplot(data = mpg) + 
  geom_point(mapping = aes(x = displ, y = hwy, shape = drv))

summary(p)

```


## 直方图
```{r}
ggplot(data = diamonds) +
  geom_histogram(mapping = aes(x = carat))


hist(diamonds$carat)
```



## 箱线图

```{r}

ggplot(data = mpg) + 
  geom_boxplot(mapping =  aes(x = "hwy", y = hwy))

boxplot(mpg$hwy)

# 分组
ggplot(data = mpg) + 
  geom_boxplot(mapping =  aes(x = class, y = hwy))

boxplot(hwy~class, data = mpg)


```







