---
title: 'Aesthetic mappings: group 分组映射'
author: "lixionghui"
date: "2017/8/19"
output: html_document
---

```{r setup, include=FALSE}
knitr::opts_chunk$set(echo = TRUE)
```

## 参考文档

官方网站在线参考文档 <http://ggplot2.tidyverse.org/> 

## 数据集

`gapminder` 数据集包含了142个国家/地区从1952年到2007年每隔5年的国民生产总值(GDP)、人口(population)和预期寿命/人均寿命(life expectancy)等信息，总共6个变量，1704行记录。

`gapminder` 数据集通常用来研究经济发展与人均寿命的关系。

更进一步的信息可以参考`Gapminder项目` <http://www.gapminder.org/> 。

数据集变量说明：
* country   ：国家/地区；因子类型，总共142个水平；英文描述
* continent ：大洲；因子类型，总共5个水平；英文描述，分别是 Africa(非洲), Americas(美洲), Asia(亚洲), Europe(欧洲), Oceania(大洋洲)
* year      ：统计年份；每隔5年统计一次；连续型变量；整数型；也可以作为转为日期(每个年份加上1月1日即可)
* lifeExp   ：人均寿命；连续型变量；数值型；单位是`年`
* pop       ：人口数；连续型变量；数值型
* gdpPercap ：人均GDP；连续型变量；数值型；单位是`美元`

```{r}
library(gapminder) # 如果没有这个包则直接 install.packages("gapminder")
data(gapminder)    # 载入数据集，实际上没什么用，在 library(gapminder) 时候已经载入了 :)
View(gapminder)    # 在数据面板中查看数据集
str(gapminder)     # 查看数据结构
help(gapminder)    # 查看数据集说明
```


## 探索人均寿命在过去55年的变化情况

```{r}
library(dplyr)    # 数据处理的语法 data.frame
library(ggplot2)  # 图层的语法
```


### 回顾

#### 散点图

在每个年份上都有很多个点的人均寿命值，某个点都代表一个国家/地区。

从该图中可以可以看出总图上人均寿命有在增长，但该图不能体现具体每个国家/地区的变化情况。

```{r}
gapminder %>%
  ggplot(aes(x = year, y = lifeExp)) +
  geom_point()
```

#### 箱线图

按年份分组，各个国家/地区均值(中位数)在过去55年人均寿命是增长的。在1992年还有一个国家的人均寿命异常。

```{r}
gapminder %>%
  ggplot(aes(x = factor(year), y = lifeExp)) +   
  geom_boxplot()

# 备注
# x = factor(year) 其中 year 是连续型变量，在横坐标上将其转化为因子才能分组展示
# 可以尝试 x = year 看看会得到什么结果
```

箱线图的分组，通常是用在不同样本组的对象上，在这里可以使用国家/地区来分组，箱线图统计不同年份的分布。

问题

* 横坐标轴放不下这么多的分类变量，这种情况下应该分类变量放在纵坐标轴，需要坐标轴变换(翻转)。
* 排序是个问题，默认是按照因子排序的，这里的因子水平是按照字母顺序的，应该使用中位数来排序。

解决：等到坐标系(`Coordinate systems`)章节的时候再讲解。

```{r}
gapminder %>%
  ggplot(aes(x = country, y = lifeExp)) +   
  geom_boxplot()
```


#### 点线图

按照国家/地区分组获取的人均寿命箱线图的统计意义可能存在一些问题。

每个国家地区的人口数不同，平均值就应该使用`加权平均值`，人口数作为权重。

将人均寿命加权平均后，虽然均值更符合统计意义，但无法体现不同国家/地区的个体差异。

```{r}
gapminder %>% 
  group_by(year) %>% 
  summarise(avg_lifeExp = weighted.mean(lifeExp, pop)) %>%
  ggplot(aes(x = year, y = avg_lifeExp)) +
  geom_point() +
  geom_line()
```

## 分组

### 线图

表现随时间演化的图形通常是线图。

在每个时间戳上有多个数据点时，线图会将同一个时间戳上点用线连起来，再连到下一个时间戳上。

不分组是没有办法体现个体趋势的。

```{r}
gapminder %>%
  ggplot(aes(x = year, y = lifeExp)) +
  geom_line()
```

### 颜色分组映射

因为数据点最细粒度的维度是国家/地区，故而分组变量用 `country`。

但是，`country`因子的水平过点，导致图例占用了图形一大半区域。

索性，主要数据图形趋势图(线图)还是按照预想的变现出来了，可以看到但多数国家都是线性增长的，少部分国家/地区在某些年份出现了发常，这些应该是重点研究的对象。

问题

* 图例区域过大
* 颜色过于接近，无法有效分辨具体的国家/地区

主要原因都是分组变量的因子水平过多。

```{r}
gapminder %>%
  ggplot(aes(x = year, y = lifeExp, color = country)) +
  geom_line()
```

移除图例。

主题、图例相关的部分将在主题篇讲解。

```{r}
gapminder %>%
  ggplot(aes(x = year, y = lifeExp, color = country)) +
  geom_line() +
  theme(legend.position = "none")

# overploting : color overploting
```

## 按变量分组，但不标度映射

### group

分组不映射到颜色上，但要实现分组，在 mapping 的 aes 中使用 `group` 参数。


```{r}
gapminder %>%
  ggplot(aes(x = year, y = lifeExp, group = country)) +
  geom_line(alpha = 1/5)
```


### stat group

如果分组只是从颜色映射分组到分组但不映射颜色，意义不大。

分组的另一个用途是在统计变化做分组。

添加一个线性回归的统计变化，使用默认的、相同的分组`country`。

线图和线性回顾的线图叠加在一起了。

```{r}
gapminder %>%
  ggplot(aes(x = year, y = lifeExp, group = country)) +
  geom_line() + 
  geom_smooth(method = "lm", se = FALSE)  # se = FALSE 这里去掉显示置信区间，图形(颜色)信息已经够多了
```

直接去掉原始的线图，直接绘制回归线。

该图用回归线代替了原来的按点连接起来的线，但分组表现的(研究的)还是按照最细粒度的国家/地区的信息。

进一步，在原有国家/地区维度的基础上，探索其他维度的信息，需要用到 `group` 映射。

```{r}
gapminder %>%
  ggplot(aes(x = year, y = lifeExp, color = country)) +
  geom_smooth(method = "lm", se = FALSE) +
  theme(legend.position="none")
```

在保留原有国家/地区趋势线图的情况下，绘制总体的回归线。

总体也是一种分组，但是只分一组，`group = 1`。

```{r}
gapminder %>%
  ggplot(aes(x = year, y = lifeExp, group = country)) +  
  geom_line(alpha = 1/5) +   #连接线 overploting 了，用透明度做处理
  geom_smooth(aes(group = 1), method = "lm")

# 与如下代码等价：但属性映射在不同图层上都不相同（不需要共享）时，我倾向与将属性放在不同图层上，逻辑看起来更强
gapminder %>%
  ggplot(aes(x = year, y = lifeExp)) +
  geom_line(aes(group = country), alpha = 1/5) +  # group = country 只在 geom_point() 中有效
  geom_smooth(aes(group = 1), method = "lm")
```

研究各大洲的不同变化，则分组就使用`continent`。

连线图按国家/地区的分组绘制；但线性回归直线按大洲分组。

```{r}
gapminder %>%
  ggplot(aes(x = year, y = lifeExp)) +
  geom_line(aes(group = country), alpha = 1/5) + # 只做group而没有使用color映射，颜色就是默认的一种
  geom_smooth(aes(group = continent, color = continent), method = "lm") # 按continent分组

gapminder %>%
  ggplot(aes(x = year, y = lifeExp)) +
  geom_line(aes(group = country), alpha = 1/5) + # 只做group而没有使用color映射，颜色就是默认的一种
  geom_smooth(aes(color = continent), method = "lm") # group和其他分组映射使用相同的变量映射时，不需要再单独制定group
```

### 扩展案例

类似地，如果有其的维度(分组变量)也可以用类似的方法来做分析。

该数据集中分组(因子)变量只有国家/地区和大洲。

另外还有两个连续变量`人口数(pop)`和`人均GDP(gdpPercap)`可能会影响到`人均寿命(lifeExp)`，我们只需要将其分段的数值(离散化)即可。

人均GDP(gdpPercap)似乎与人均寿命(lifeExp)更相关，我们选用此变量来分析。


```{r}
gapminder %>%
  ggplot(aes(x = gdpPercap, y = lifeExp)) +
  geom_point(alpha = 1/5)
```


先对人均GDP做探索分析。

人均GDP在各个国家/地区、在不同时间(年代)也会有较大变化，需要考虑随时间的变化。

```{r}
gapminder %>%
  ggplot(aes(x = year, y = gdpPercap)) +
  geom_line(aes(group = country), alpha = 1/5)
```


有一个国家/地区的人均GDP比其他都高，使得数据倾斜，我们先剔除此国家/地区。

找出1957年人均GDP的就是。

```{r}
gapminder %>%
  filter(year == 1957) %>%
  arrange(desc(gdpPercap)) %>%
  slice(1:1)

# 或者在数据面板中查看 View(gapminder)
```

结果是 `Kuwait` : 科威特（中东国家）。


剔除 `Kuwait` 重新绘制之前的图形。

```{r}
gapminder %>%
  filter(country != "Kuwait") %>%
  ggplot(aes(x = year, y = gdpPercap)) +
  geom_line(aes(group = country), alpha = 1/5)

# log10 变换
gapminder %>%
  filter(country != "Kuwait") %>%
  ggplot(aes(x = year, y = log10(gdpPercap))) +
  geom_line(aes(group = country), alpha = 1/5)

```


过去55年各国的人均GDP发生了很大的变化，如果直接用历史均值不不太合理，主要是会和我们当前认知的国家/地区的发展会有偏差。

建议使用最近的数据，但不要只使用一个数据点，建议使用两个时间（也就2个5年最近10年）数据的均值。

注意：最近10年是数据集中的最后时间点，分别是2007年和2002年。

```{r}
gapminder %>%
  filter(year %in% c(2007,2002)) %>%
  group_by(country) %>%
  summarise(avg_gdpPercap = mean(gdpPercap)) %>% 
  ggplot(aes(avg_gdpPercap)) +
  geom_histogram()
```


从直方图上可以看出，将其等分为5个区间比较合适。

`ggplot2` 提供了一个将连续型数值切分转化为离散型分类变量的函数： `cut_number`。

```{r}
help(cut_number)

gapminder %>%
  filter(year %in% c(2007,2002)) %>%
  group_by(country) %>%
  summarise(avg_gdpPercap = mean(gdpPercap)) %>% 
  mutate(cut_gdpPercap = cut_number(avg_gdpPercap, n = 5)) %>%
  use_series(cut_gdpPercap) %>%
  levels()
```

将新得到的分类变量关联到原始数据集上

```{r}
df_cut <- gapminder %>%
  filter(year %in% c(2007,2002)) %>%
  group_by(country) %>%
  summarise(avg_gdpPercap = mean(gdpPercap)) %>% 
  mutate(cut_gdpPercap = cut_number(avg_gdpPercap, n = 5))

# group

gapminder %>%
  left_join(df_cut, by = "country") %>%
  ggplot(aes(x = year, y = lifeExp)) +
  geom_line(aes(group = country), alpha = 1/5) + 
  geom_smooth(aes(color = cut_gdpPercap), method = "lm")
```


## 总结

分组映射，除了颜色和形状等映射到标度的方式之外，还有一个 `group` 的映射，单纯做分组，特别实用在一幅图形中有多个分组的情况，及对总体做统计变换(group = 1)。



