---
title: "Cartesian coordinates with x and y flipped 笛卡尔坐标系横纵轴翻转"
author: "lixionghui@gmail.com"
date: "2017/8/20"
output: html_document
---

```{r setup, include=FALSE}
knitr::opts_chunk$set(echo = TRUE)
```


```{r setup, include=FALSE}
knitr::opts_chunk$set(echo = TRUE)
```

## 参考文档

官方网站在线参考文档 <http://ggplot2.tidyverse.org/reference/coord_flip.html> 

## 数据集

`gapminder` 数据集包含了142个国家/地区从1952年到2007年每隔5年的国民生产总值(GDP)、人口(population)和预期寿命/人均寿命(life expectancy)等信息，总共6个变量，1704行记录。

`gapminder` 数据集通常用来研究经济发展与人均寿命的关系。

详情参考数据参来源`Gapminder项目` <http://www.gapminder.org/data/> 。

```{r}
library(gapminder) # 如果没有这个包则直接 install.packages("gapminder")
View(gapminder)    # 在RStudio的数据面板中查看数据集
str(gapminder)     # 查看数据结构
help(gapminder)    # 查看数据集说明
```

数据集变量说明：
* country   ：国家/地区；因子类型，总共142个水平；英文描述
* continent ：大洲；因子类型，总共5个水平；英文描述，分别是 Africa(非洲), Americas(美洲), Asia(亚洲), Europe(欧洲), Oceania(大洋洲)
* year      ：统计年份；每隔5年统计一次；连续型变量；整数型；开始时间是1952年，最后的时间是2007年
* lifeExp   ：人均寿命；连续型变量；数值型；单位是`年`
* pop       ：人口数；连续型变量；数值型
* gdpPercap ：人均GDP；连续型变量；数值型；单位是`美元`

## Cartesian coordinates with x and y flipped 

笛卡尔坐标系翻转的意思，就是将横坐标轴(x)和纵坐标轴(y)对调。

用法

> coord_flip(xlim = NULL, ylim = NULL, expand = TRUE)

参数 `coord_cartesian` 完全一致，用户一致。

使用的时候只需要声明翻转 `coord_flip()` 即可，不用填写参数。

## 应用场景

在横坐标轴作为分类变量展示，但分类变量过多或者名称过长，使得横坐标轴上显示的文字堆叠在一起无法分辨，这是将分类变量翻转到纵坐标轴上，可以容纳更长的分类名称，且过多的分类变量也可以增加图形的高度来展示(垂直展示)。

通常用在分组箱线图和分组条形图中。


### 分组箱线图案例

在 `gapminder` 数据集中，探索每个国家/地区在过去55年人均寿命的统计分布，展示这些国家和地区的差异性。


```{r}
library(dplyr)
library(ggplot2)

gapminder %>%
  ggplot(aes(x = country, y = lifeExp)) +
  geom_boxplot()
```

坐标轴翻转：分类变量在 y 轴上显示

```{r}
gapminder %>%
  filter(continent == "Asia") %>%
  ggplot(aes(x = country, y = lifeExp)) +
  geom_boxplot() + 
  coord_flip()
```

翻转后 y 轴上的分类变量 country 的排序是按照因子水平的排列的。

原因子水平没有顺序，故而是按字母排序，最终的图形不太友好。

只需要将其按照一定规则见该因子重新排序即可，这里用人均寿命的在不同年份上的中位数的大小排序是最佳的。

可以使用 `forcats::fct_reorder()` 函数。 

```{r}
library(forcats) # 处理因子 http://forcats.tidyverse.org/index.html

gapminder %>%
  filter(continent == "Asia") %>%
  ggplot(aes(x = fct_reorder(country, lifeExp, median), y = lifeExp)) +
  geom_boxplot() + 
  coord_flip()
```


### 条形图

绘制2007年亚洲地区的人口分布。

```{r}
gapminder %>%
  filter(continent == "Asia") %>%
  filter(year == 2007) %>%
  ggplot(aes(x = fct_reorder(country, pop, median), y = pop)) +
  geom_col() +
  coord_flip()
```

### 直方图

绘制2007年各个国家地区的人均GDP分布。

```{r}
gapminder %>%
  filter(year == 2007) %>%
  ggplot(aes(x = gdpPercap)) +
  geom_histogram() +
  coord_flip()
```

## 思考

x轴和y轴对换，可以直接将 x 和 y 映射变量对换即可，为什么还要翻转？

不需要进行统计计算的 geom_ , 将 x 和 y 映射变量对换和坐标翻转是等价的。

比如散点图、线图、点线图，翻转和要映射的 x 和 y 变量调换即可，通常情况下是通过这样的方式实现的。

```{r}
gapminder %>%
  filter(country == "China") %>%
  ggplot(aes(x = gdpPercap, y = lifeExp)) +
  geom_point() +
  geom_line()

gapminder %>%
  filter(country == "China") %>%
  ggplot(aes(x = gdpPercap, y = lifeExp)) +
  geom_point() +
  geom_line() +
  coord_flip()

gapminder %>%
  filter(country == "China") %>%
  ggplot(aes(x = lifeExp, y = gdpPercap)) +
  geom_point() +
  geom_line()
```



统计图形，将 x 和 y 映射变量对换，并不一定能达到坐标翻转等价的效果。

比如箱线图。

```{r}
gapminder %>%
  filter(continent == "Asia") %>%
  ggplot(aes(x = fct_reorder(country, lifeExp, median), y = lifeExp)) +
  geom_boxplot()

gapminder %>%
  filter(continent == "Asia") %>%
  ggplot(aes(x = fct_reorder(country, lifeExp, median), y = lifeExp)) +
  geom_boxplot() +
  coord_flip()
  
gapminder %>%
  filter(continent == "Asia") %>%
  ggplot(aes(y = fct_reorder(country, lifeExp, median), x = lifeExp)) +
  geom_boxplot()
```

条形图

```{r}
gapminder %>%
  filter(continent == "Asia") %>%
  filter(year == 2007) %>%
  ggplot(aes(x = fct_reorder(country, pop, median), y = pop)) +
  geom_col()

gapminder %>%
  filter(continent == "Asia") %>%
  filter(year == 2007) %>%
  ggplot(aes(x = fct_reorder(country, pop, median), y = pop)) +
  geom_col() +
  coord_flip()

gapminder %>%
  filter(continent == "Asia") %>%
  filter(year == 2007) %>%
  ggplot(aes(x = pop, y = fct_reorder(country, pop, median))) +
  geom_col()
```


直方图

```{r}
gapminder %>%
  filter(year == 2007) %>%
  ggplot(aes(x = lifeExp)) + 
  geom_histogram()

gapminder %>%
  filter(year == 2007) %>%
  ggplot(aes(x = lifeExp)) + 
  geom_histogram() +
  coord_flip()

gapminder %>%
  filter(year == 2007) %>%
  ggplot(aes(y = lifeExp)) + 
  geom_histogram()
```


stat_ 在对统计量做计算的时候，默认使用了输入了 x 和 y 变量。故而对于需要统计变换(计算)的图层，应使用坐标翻转的方式。
